【裁判字號】    89,易,2861
【裁判日期】    900103
【裁判案由】    違反保護令
【裁判全文】
臺灣臺南地方法院刑事判決
    公  訴  人  臺灣台南地方法院檢察署檢察官
    被      告  乙○○○
右列被告因傷害案件，經檢察官提起公訴（八十九年度營偵字第一一九九號），本院
判決如左：
    主      文
乙○○○連續違反法院依家庭暴力防治法第十三條所為禁止實施家庭暴力行為之裁定
，處拘役伍拾日，如易科罰金，以佰元折算壹日。
    事      實
一、乙○○○係丙○○○之子、甲○○之父，三人為家庭暴力防治法第三條所稱之家
    庭成員關係。乙○○○前因常有酗酒後向丙○○○、甲○○施用暴力之情事，經
    本院於民國八十八年十月二十二日以八十八年度家護字第五十號裁定核發民事通
    常保護令，令乙○○○不得對丙○○○、甲○○實施身體或精神上不法侵害之行
    為。詎乙○○○於該保護令有效期間內，竟基於違反上開保護令之概括犯意，先
    於八十九年七月二十八日晚上六時許，在台南縣將軍鄉西和村十一鄰西和九五號
    其三人之住處，因變賣祖產之事與丙○○○發生口角，遂以「你去死」、「幹你
    娘」等語辱罵丙○○○，再於同日晚上七時許，無故毆打甲○○之頭部及左手臂
    （傷害部份未經告訴），而違反上開民事通常保護令。
二、案經台南縣警察局學甲分局移送臺灣臺南地方法院檢察署檢察官偵查起訴。
    理      由
一、訊據被告乙○○○固坦承於上開時地以手毆打甲○○頭部，惟矢口否認有何違反
    保護令情事，辯稱：伊係因甲○○不聽話才打她頭部一下，至於三字經只是伊酒
    後之口頭禪，伊當時是在罵甲○○而非丙○○○云云。經查，被告前因常有酗酒
    後對被害人丙○○○、甲○○施用暴力之行為，而經本院於八十八年十月二十二
    日以八十八年度家護字第五十號裁定核發民事通常保護令，令被告不得對被害人
    丙○○○、甲○○實施身體或精神上不法侵害行為之事實，除據被告於警訊、偵
    查及本院審理時坦承知悉前開保護令之內容外，並經本院調閱上開民事卷查核屬
    實，而被告於前開保護令有效期間內，仍於上開時地對被害人丙○○○、甲○○
    實施精神上及身體上不法侵害行為一節，亦據被害人二人分別指述綦詳，且互核
    相符，按被害人等為被告之至親，被告若無前開犯行，致被害人無法容忍，被害
    人焉會報警處理並於警訊、偵查中一再指述被告前開犯行﹖況被告於警訊中亦坦
    承於前開時地與被害人丙○○○發生口角，並脫口而出「你去死」、「幹你娘」
    等語（參八十九年八月十三日警訊筆錄），復於偵查中及本院審理時供承曾打被
    害人甲○○之頭部一下，堪認被害人等之指述非虛。被告所辯「你去死」、「幹
    你娘」僅係口頭禪，及其打被害人甲○○頭部係為管教子女云云，顯係事後圖卸
    刑責之詞，不足採信。本件事證明確，被告犯行堪以認定。
二、核被告所為，係犯家庭暴力防治法第五十條第一款之違反保護令罪。被告先後二
    次違反保護令犯行，時間緊密，犯罪構成要件相同，顯係基於概括之犯意反覆為
    之，為連續犯，應依刑法第五十六之規定以一罪論並加重其刑。爰審酌被告犯罪
    之動機、手段、及其所生損害雖非鉅惟其漠視保護令而為本件犯行，且犯後猶狡
    飾否認，未見悔意等一切情狀，量處如主文所示之刑，並諭知易科罰金之折算標
    準，以資懲儆。
據上論斷，應依刑事訴訟法第二百九十九條第一項前段，家庭暴力防治法第五十條第
一款，刑法第十一條前段、第五十六條、第四十一條，罰金罰鍰提高標準條例第二條
，判決如主文。
本案經檢察官陳誌銘到庭執行職務。
中      華      民      國      九十      年      一      月     三     日
                                      臺灣臺南地方法院刑事第三庭
                                          法  官  林  育  幟
右正本證明與原本無異。
如不服本判決，應於判決送達後十日內，向本院提出上訴狀（須附繕本）。
                                          書記官  汪  姿  秀
中      華      民      國      九十      年      一      月     五     日
附錄本案論罪科刑法條全文：
家庭暴力防治法第五十條第一款：
違反法院依第十三條、第十五條所為之下列裁定者，為本法所稱之違反保
護令罪，處三年以下有期徒刑、拘役或科或併科新台幣十萬元以下罰金︰
一  禁止實施家庭暴力行為。


司法院資訊處製作；財團法人民間司法改革基金會備份。
